---
output: 
  html_document: 
    css: style.css
lang: es-CO
---

```{r setup, include=FALSE}
knitr::opts_chunk$set(echo = TRUE)
source("codigo/graficos_generales.R")
Sys.setlocale(locale = "es_ES.UTF-8")
```

<div class="div-1">
<center><b><h1>11 AÑOS DE CONFLICTIVIDAD EN BOLIVIA</h1></b></center>
<center><b><h1>2010-2020</h1></b></center>

<center><img src="img/puno.svg" width="400" height="400"></center>
</div>

<br>

<div class="div-2">

<br>
<br>
<br>
<br>
<br>
<br>
<br>
<br>
<br>
<br>
<br>
<br>
<br>
<br>
<br>
<br>
<br>
<br>
<br>
<br>

<center><h1>CONFLICTOS SOCIALES POR DÍA</h1></center>
<br>
<br>
<small><center>Este gráfico muestra información de más de 3800 días de conflictos. Cada día es un rectángulo y  su color representa la frecuencia de conflictos: mientras más oscuros mayores disputas y mientras más claro, menores. Pase el mouse sobre cualquier día para conocer mayores detalles</center></small>
<br>
```{r, include=T, echo = F}
años_juntos
```
<br>
<br>
<center><h1>PROMEDIO DE CONFLICTOS POR DÍA Y AÑO</h1></center>
<br>
```{r, include=T, echo = F, fig.align = 'center', fig.height = 7, fig.width=7}
calendario
```
<br>
<br>
<br>

<center><h1>CAUSAS DE LOS CONFLICTOS</h1></center>
<center><h3>**12928** conflictos,  **17** razones</h3></center>
<center><small>Las razones están ordendas de mayor a menor. Pase el mouse sobre el gráfico para mayores detalles. Desactive y active las categorías de la leyenda haciendo click sobre ellas</small></center>
<br>
<br>
```{r, include=T, echo = F}
razones_conflicto
```
<br>
<br>
<center><h1>¿QUIÉNES DEMANDAN?</h1></center>
<br>
<center><h2>43 sectores movilizados en 10 años</h2></center>
<center><small>Las áreas muestran la proporción de los sectores movilizados respecto al total. Los datos están en porcentaje. En muchos casos los sectores tienen "subsectores". Para saber este nivel de detalle, haga click sobre el sector del cual desea tener mayor información</small></center>
<br>
<br>
```{r, include=T, echo = F}
tree_map_1
```
<br>
<br>
<center><h1>¿QUIÉNES SON LOS DEMANDADOS?</h1></center>
<br>
<center><h2>42 instituciones/sectores demandados</h2></center>
<center><small>Las áreas muestran la proporción de los sectores demandados respecto al total. Los datos están en porcentaje. En miuchos casos los sectores tienen "subsectores". Para saber este nivel de detalle, haga click sobre el sector del cual desea tener mayor información</small></center>
<br>
<br>
```{r, include=T, echo = F}
tree_map_3
```

<br>
<br>
<center><h1>¿DÓNDE OCURREN LOS CONFLICTOS?</h1></center>
<br>
<center><h2>Sobre un total de 339 municipios</h2></center>
<br>
</small><center>Los mapas muestran donde **si** y donde **no** ocurren los conflcitos por año. En un siguiente mapa se puede observar la intensidad de los conflictos.</center></small>
```{r, include=T, echo = F, fig.width = 10, fig.height = 10}
mapa_donde
```
<br>
<br>
<center><h2>En 10 años se registraron conflictos en 108 municipios (32% de los municipios) </h2></center>
<center><small>Cada  burbuja representa al municipio donde se presenta el conflicto, su tamaño muestra el número de conflcitos en ese año. El cuadrado blanco en la parte inferior izquierda se usa para activar y detener la animación. Pase el mouse sobre las burbujas para ver la cantidad de conflictos por año y municipio.</small></center>
<br>
<br>
```{r, include=T, echo = F}
mapa_motion
```
<br>
<center><h1>¿CUÁL ES LA RELACIÓN ENTRE EL QUE DEMANDA Y EL DEMANDADO?</h1></center>
<br>
<center><h2>**12292** conflictos entre **43** sectores en 11 años</h2></center>
<br>
<center><small> Cada color representa un sector y las curvas conectan sectores que tuvieron algún conflicto, ess decir al demandado con el demandante. El ancho de las conexiones muestra la cantidad de conflictos entre estos dos sectores. Pase el mouse sobre los sectores y sobre las conexiones para mayores detalles.</small></center>
<br>
```{r, include=T, echo = F}
dependency
```
<br>
<br>
<br>
<center><h2>En 11 años la cantidad de conflictos anuales fue variando </h2></center>
<center><small> Pase el mouse sobre las barras anuales para ver que nivel de conflictos se generaron cada año</small></center>
<center><small> Puede desactivar/activar cada uno de los años presionando el año en la leyenda</small></center>
<br>
<br>

```{r, include=T, echo = F,  fig.align = "center"}
hbr_gestion_nivel
```

<br>
<br>
<center><h2>En 11 años cada demandante tuvo diversos niveles de conflicto </h2></center>
<center><small> Pase el mouse sobre los conflictos para ver la cantidad por nivel de cada demandante. Este grráfico ha sido porcentualizado, por tanto, mientras más espacio ocupe algún color (Nivel de conflictividad) es mayor su ejercicio por ese demandante</small></center>
<center><small> Puede activar/desactivar los niveles presionando éstos en la leyenda</small></center>
<br>
<br>

```{r, include=T, echo = F,  fig.align = "center"}
hbr_sector_nivel
```

<br>
<br>
<center><h2>Los conflictos varían en su ocupación del territorio.Algunos pueden ser locales o vecinales, mientras otros pueden alcanzar incluso ámbitos internacionales. En 11 años los conflictos se distribuyen en 7 diferentes tipos de alcance</h2></center>
<center><small>Pase el mouse sobre los alcances para ver la distribución de conflictos por cada alcance</small></center>
<br>
<br>

```{r, include=T, echo = F,  fig.align = "center"}
pie_alcance_total
```

<br>
<br>
<center><small> La distribución de conflictos por alcance fue variando cada año de la siguiente manera</small></center>
<br>
<br>

```{r, include=T, echo = F,  fig.align = "center"}
facet_alcance_pie %>%
 map(hc_size, height = 300) %>%
  {print(hw_grid(.)); .} %>%
  map(tags$div, class = "col-sm-4") %>%
  tags$div(class = "row")
```

<br>
<br>
<center><h2>En 10 años los conflictos se distribuyen en 7 diferentes tipos de ámbito </h2></center>
<center><small> Pase el mouse sobre los alcances para ver la distribución de conflictos por cada ámbito</small></center>
<br>
<br>

```{r, include=T, echo = F,  fig.align = "center"}
pie_ambito_total
```

<br>
<br>
<center><small> La distribución de conflictos por ámbito fue variando cada año de la siguiente manera</small></center>
<br>
<br>


```{r, include=T, echo = F,  fig.align = "center"}
facet_ambito_pie %>%
 map(hc_size, height = 300) %>%
  {print(hw_grid(.)); .} %>%
  map(tags$div, class = "col-sm-4") %>%
  tags$div(class = "row")
```

<br>
<br>
<center><h2>43 sectores movilizados en 10 años </h2></center>
<center><small> Las áreas muestran la proporción de los demandantes respecto al total. Presiona cada área para ver como se distribuyen los conflictos anualmente</small></center>
<br>
<br>

```{r, include=T, echo = F,  fig.align = "center"}
tree_map_demandante_year
```
</div>

