---
output: 
  html_document: 
    css: style.css
lang: es-CO
---

```{r setup, include=FALSE}
knitr::opts_chunk$set(echo = TRUE)
source("codigo/graficos_generales.R")
Sys.setlocale(locale = "es_ES.UTF-8")
```

<center><b><h1>10 años de conflictividad en Bolivia</h1></b></center>
<center><b><h2>2010-2020</h2></b></center>
<center><img src="img/hand.svg" width="400" height="1200"></center>


<center><h1>Conflictos sociales por día</h1></center>
<br>
```{r, include=T, echo = F, fig.align='center', fig.width=9, fig.height=6}
calendario
```
<br>
<center><h1>Días sin y con conflicto</h1></center>
```{r, include = T, echo = F, fig.width = 20, fig.align = 'center'}
cal_2010
cal_2011
cal_2012
cal_2013
cal_2014
cal_2015
cal_2016
cal_2017
cal_2018
cal_2019
cal_2020
```
<br>
<center><h1>Causas de los conflictos</h1></center>
<center><h3>**12928** conflictos,  **17** razones</h3></center>
<center><small>Las razones están ordendas de mayor a menor. Pase el mouse sobre el gráfico para mayores detalles. Desactive y active las categorías de la leyenda</small></center>
<br>
<br>
```{r, include=T, echo = F}
razones_conflicto
```
<br>
<br>
<center><h1>43 sectores movilizados en 10 años</h1></center>
<center><small>Las áreas muestran la proporción los movilizados respecto al total</small></center>
<br>
<br>
```{r, include=T, echo = F}
quienes
```
<br>
<br>
<center><h1>42 actores/instituciones demandadas en 10 años</h1></center>
<center><small>Las áreas muestran la proporción los movilizados respecto al total</small></center>
<br>
<br>
```{r, include=T, echo = F}
a_quienes
```




